【裁判字號】    95,上訴,303
【裁判日期】    950418
【裁判案由】    違反槍砲彈藥刀械管制條例等
【裁判全文】
臺灣高等法院高雄分院刑事判決         95年度上訴字第303號
上  訴  人
即  被  告  甲○○
                    （現於臺灣屏東監獄執行中）
選任辯護人  陳正男  律師
            林慶雲  律師
            楊靖儀  律師
上列上訴人因違反槍砲彈藥刀械管制條例等案件，不服臺灣屏東
地方法院94年度訴字第830 號中華民國94年12月22日第一審判決
（起訴案號：臺灣屏東地方法院檢察署94年度偵字第2287號），
提起上訴，本院判決如下：
    主  文
原判決撤銷。
甲○○未經許可，持有可發射子彈具有殺傷力之改造槍枝，累犯
，處有期徒刑參年貳月，併科罰金新臺幣伍萬元，罰金如易服勞
役，以銀元參佰元即新臺幣玖佰元折算壹日；扣案如附表1 編號
1 所示之改造手槍壹枝（含彈匣壹個）沒收；又連續販賣第二級
毒品，累犯，處有期徒刑柒年陸月，扣案如附表1 編號2 所示之
甲基非他命壹包沒收銷燬之，附表1 編號3 、4 、5 所示之物均
沒收，附表1 編號4 、5 所示之物，如一部或全部不能沒收時，
追徵其價額或以其財產抵償之；販賣毒品所得新臺幣貳仟陸佰元
沒收，如一部或全部不能沒收時，以其財產抵償之。應執行有期
徒刑拾年參月，併科罰金新臺幣伍萬元，罰金如易服勞役，以銀
元參佰元即新臺幣玖佰元折算壹日；扣案如附表1 編號1 所示之
改造手槍壹枝（含彈匣壹個）沒收；附表1 編號2 所示之甲基非
他命壹包沒收銷燬之，附表1 編號3 、4 、5 所示之物均沒收，
附表1 編號4 、5 所示之物，如一部或全部不能沒收時，追徵其
價額或以其財產抵償之；販賣毒品所得新臺幣貳仟陸佰元沒收，
如一部或全部不能沒收時，以其財產抵償之。
    事  實
一、甲○○曾於民國81、82年間，因違反麻醉藥品管理條例及竊
    盜案件，分別經法院判處有期徒刑6 年5 月及4 月確定，經
    執行後於85年3 月13日假釋出監並付保護管束，已於89年4
    月22日假釋期滿視為執行完畢。
二、詎甲○○仍不知悔改，明知可發射子彈具有殺傷力之改造手
    槍、未經許可不得持有，竟於94年1 月20日（係其因他案被
    羈押而具保停止羈押釋放日）後，至94年1 月26日（係其友
    人乙○為警查獲之日）間之某日，在屏東縣屏東市復國6 巷
    10號附近，向乙○借得如附表1 編號1 所示之具有殺傷力之
    改造槍枝1 枝（含彈匣1 個；乙○出借手槍部分業經臺灣屏
    東地方法院以94年度訴字第449 號判決在案），並將之置於
    高雄市○○○路123 巷3 號3 樓之2 號住處內，而未經許可
    持有之。
三、甲○○明知甲基安非他命為毒品危害防制條例第2 條第2 項
    第2 款所規定之第二級毒品，不得非法販賣及持有，竟意圖
    營利，基於販賣第二級毒品甲基安非他命之概括犯意，於94
    年3 月間某日及同年4 月11日及4 月底某日，以其所有門號
    0000000000號、0000000000號之行動電話作為聯絡販毒所用
    之工具，在屏東縣東港鎮張家食堂或東港鎮某處等處，以新
    臺幣（下同）500 元、1100元及1,000 元之價格，各販賣與
    蔡慶良甲基安非他命1 次，所得共2,600 元，嗣於94年5 月
    6 日15時20分許，在高雄市○○○路123 巷3 號3 樓之2 號
    其住處為警搜索查獲，並扣得如附表1 編號1 至3 所示之物
    。
四、案經高雄市政府警察局三民第二分局報告臺灣屏東地方法院
    檢察署檢察官偵查起訴。
    理  由
一、訊據上訴人即被告甲○○固坦承持有乙○所改造如附表編號
    1 所示槍枝。惟否認係向乙○借用，辯稱：扣案之改造手槍
    係93年9 月間，我結婚時，乙○前來喝喜酒，乙○因喝醉怕
    出事，所以將其當時所持有之手槍兩枝，寄放在我住處，並
    非我向乙○所借，如果是借槍為何不併借子彈；又乙○當時
    寄放之二把改造手槍，其中一把已先行被查獲，並經判決確
    定，故本件應為前確判決效力所及云云。又被告亦否認有販
    賣第二級毒品甲基安非他命之犯行，辯稱：我沒有販賣甲基
    安非他命給蔡慶良，是自己施用而已。
二、證據能力之認定：
  (一)證人蔡慶良在警詢中為陳述，與其審判中所為陳述不符，而
    其在偵查中已陳明：「警詢筆錄都實在，警察沒有強迫我，
    我有看過才簽名」等語（見偵2287號卷第55頁），足認其在
    警詢中所為陳述，係出於其自由意思，並為證明被告有無販
    賣第二級毒品行為所必要，依刑事訴訟法第159 條之2 規定
    ，自得為證據。被告及辯護人又稱：證人蔡慶良在警詢中及
    偵查中因毒癮發作，故所為不實在等語。惟此與蔡慶良之前
    揭陳述已有不符，再者，依證人在警詢中及檢察官，對司法
    警察及檢察官訊問之問題，均具體而明確回答，此有各該筆
    錄可參；再者，如果當時證人蔡慶良係毒癮發作，而無回答
    問題，衡情，司法警察及檢察官亦無漠視其情形，而強行作
    筆錄之理?從而被告此部分所辯，亦不足採信。
  (二)證人乙○、蔡慶良在檢察官前所為陳述，已經依法具結，並
    無顯不可信之情況，復於審判中到庭經被告為對質詰問，則
    其等在檢察官前所為陳述，依刑事訴訟法第159 條之1 第2
    項規定，自得為證據。
三、持有改造手槍部分：
  (一)證人乙○於偵查中結證稱：「甲○○本案所持有槍枝，是在
    他交保出來，也就是是我被抓前幾天向我借槍，地點是在我
    的租屋處（屏東縣復國6 巷10號）附近。」（見偵2287號卷
    第111 頁）；被告於偵查中亦供述：「我怕別人找我麻煩，
    乙○借我（手槍）的，他說他要幫我調子彈，後來（乙○）
    沒有幾天就被抓走了，差不多是在一月底被抓的。」（見偵
    2287號卷第4 頁），而依臺灣高等法院被告前案紀錄表，被
    告確係93年11月1 日因案被羈押，並於94年1 月20日具保而
    停止羈押，證人乙○在本院另案審理中也供稱：我是94年1
    月28日被羈押等語（見第一審卷第40頁，按係1 月26日被查
    獲），足認其2 人所述相符；而被告並已就為警查獲時，何
    以未同時查獲子彈之原因加以釋明，自可採信。此外，並有
    改造手槍1 枝扣案可證；而該改造手槍，經送內政部警政署
    刑事警察局鑑定結果，認係由仿WALTHER 廠PPK/S 型半自動
    手槍製造之玩具手槍換裝土造金屬槍管而成之改造手槍，機
    械性能良好，可擊發子彈，認具殺傷力，此有該局94年5 月
    17日刑鑑字第0940074091槍彈鑑定書附卷足憑（見偵2287號
    卷第71至73頁）。
  (二)證人乙○於本院94年度上訴字第566 號刑事案件審理中，及
    本院審理中，雖均證述本案被告甲○○係於93年9 月間，受
    其所託而寄藏該槍枝等語，惟依證人乙○證稱：「93年9 月
    中旬甲○○結婚時，我去喝喜酒，喝醉了。他怕我發生事情
    ，所以將改造手槍兩支交給甲○○保管，1 支是8MM 銀色的
    ，一支是92黑色的。我出門都會帶槍，因為我喜歡帶槍在身
    上，當時我的仇人很多，我怕在當天有仇人在場，所以當時
    我喝醉後，就馬上到甲○○的房內去」（見第一審卷第42頁
    ）等語觀之，證人乙○係因仇人很多，而隨身帶槍枝以求防
    身，豈有於離去時，將槍枝置放於被告住處，並長期不予取
    回防身之理。上開證言，顯然與常情有違，所供無非係事後
    迴護被告之詞，自難採為有利於被告之認定。又證人即被告
    之配偶丙○○雖到結證稱：本案之槍枝係證人乙○於93 年9
    月間，我與被告結婚時所寄放等語。惟有關寄放槍枝經過，
    證人乙○係供稱：我寄放槍枝時，被告的太太丙○○有在場
    ，槍枝是用牛皮袋裝著等語（見本院卷第67頁、第71頁），
    而證人丙○○則供稱：我沒有看到乙○拿槍，是後來我與被
    告要休息時，發現房間多了兩枝槍，問被告，被告說是乙○
    寄放的；及槍枝沒有用東西包著等語（見本院卷第76頁、第
    79 頁）， 足徵兩人所述有明顯歧異，均不足採信。綜上所
    述，被告向乙○借得扣案具殺傷力之改造手槍予以持有之犯
    行，事證明確，應可認定。
  (三)被告及辯護人雖又稱本件被告持有改造手槍之行為，係被告
    結婚時由乙○同時寄放之2 枝改造手槍之其中1 枝，與已經
    本院判決確定之94年度上訴字第566 號案件有想像競合之裁
    判上一罪關係，應為既判力所及。惟本院上開判決所認定之
    犯罪事實，係被告非法製造槍枝，與被告本件係單純持有改
    造手槍，且係被告前案交保後始行持有，顯無裁判上一罪關
    係，自非上開判決確定效力及。
四、販賣第二級毒品部分：
  (一)又門號0000000000號、0000000000號行動電話均為被告所使
    用，為其所是認（見本院卷第40頁），而經檢察官依法對該
    門號行動電話核發監聽票（見偵查卷第166 至167 頁），而
    聽到如附表2 所示之譯文，被告亦承認譯文內容係其與他人
    談話內容等語（見本院卷第41頁）。
  (二)證人蔡慶良在警詢中已證稱：我所施用的甲基安非他命，是
    向綽號「小隻仔」的被告購買，我是打被告的0000000000號
    、0000000000號行動電話聯絡（見偵2287號卷第39至41頁）
    等語。於偵查中並結證供稱：「（問：提示今日之警訊筆錄
    ，警訊是不是實在？）都實在，警察沒有強迫我，我有看過
    才簽名。（問：檢察官開庭前播放甲○○應訊時的VCD ，你
    認識他？）認識，我都叫他『小隻仔』。（問：提示警卷之
    通訊監察譯文，有何意見？）我都看過了，我看完有在譯文
    內容旁簽名蓋指印。第一頁（即附表2 編號1）是 在講說我
    在問他有一個叫『財仔』被抓去，我問他是不是他朋友，他
    說不是，『女人』是指海洛因的意思，其他的我記不清楚，
    我朋友請我去問他要買海洛因，『女人』很漂亮是指海洛因
    的品質很好，後來我朋友出港了，所以就沒有買成了，他也
    有在東港中正路與光復路夜市那邊請我吸海洛因一次，就是
    那個時間，我就說我要向他買安非他命（應係甲基安非他命
    ，下同），我買1,100 元的量，後來我有買到安非他命，他
    是在東港夜市那邊交安非他命給我。第二頁（即附表2 編號
    2）我 問他在高雄何時回去，船仔是指他的車子，他的車子
    何時要回東港，我就要向他拿毒品。第三頁（即附表2 編號
    3）也 是講說他的車子何時要回東港，第四頁（即附表2 編
    號4 、5）是 我打電話過去，他已經在張家食堂那邊，他要
    拿安非他命給我。第五頁（即附表2 編號6）是 他老婆接電
    話，我說的『查埔』（台語男人的意思）是指安非他命，他
    老婆問他一錢要賣多少，他說要賣6 千元，這次沒有交貨，
    因為是我替朋友問的。第六頁（即附表2 編號7 、8 、9）
    是我拿我朋友許恭銘的電話打的，是他太太接的，我說我是
    要還毒品的錢，下面是問他哪時候回來。」、「（問：你買
    毒品情形？）我都是向他買安非他命，海洛因是他請我吸的
    ，時間從3 月底開始到4 月底止，我有錢就會向他買，每次
    買500 到1,000 元或1,100 元，我是看我身上有多少錢，再
    向他講，他再決定量多少，我有時候是先拿，過幾天再給錢
    ，都是『小隻仔』拿給我的，地點是要看他的車子停在那邊
    而定。」等語明確（見偵2287號卷第55至56頁）；而證人蔡
    慶良與被告甲○○並無怨隙，應無誣攀之理，且依卷附之監
    聽譯文內容所示，證人蔡慶良確實有與被告談論關於毒品交
    易之重量、價格之細節，是證人於司法警察及檢察官前所為
    之陳述，應可採信。
  (三)雖證人蔡慶良於原審審理時證述否認有向被告購買毒品之情
    ，惟就檢察官當庭詰問證人時，證人雖就附表2 編號1 之監
    聽內容證稱是「1,100 」所指係叫女人之價錢、編號2 、6
    所指係叫工人之意，編號5 所指係拿魚翅之意，但證人對於
    為何編號1 中自陳叫女人的對話中提到「散的」、編號5 之
    對話時間係半夜，卻向不認識人拿魚翅，編號6 之「一錢」
    指男工一個，而「半錢」為何? 及編號3 之內容為何等節（
    見第一審卷第67至69頁）均無法解釋，且有諸多不符常情之
    矛盾，顯見證人蔡慶良本院審理時翻異前詞，應係事後迴護
    被告之詞，委無足採。
  (四)此外，復有扣案如附表1 編號2 所示之白色晶體1 包（毛重
    3.969 公克）、編號3 所示之電子磅秤1 台扣案可佐，前揭
    白色晶體1 包，經送請行政院衛生署管制藥品管理局鑑定結
    果，確屬第二級毒品甲基安非他命，此有該局94年7 月22日
    管檢字第0940006499號檢驗成績書1 紙附卷足憑（見偵2287
    號卷第82頁）。
  (五)又販賣毒品甲基安非他命係屬重罪，為政府一再明令宣導事
    項，並經媒體一再報導，被告既自承在本件之前即有施用甲
    基安非他命行為，對此自無不知之理。如非其中有利可圖，
    被告豈有甘冒再受重罪處罰之危險，而將甲基安非他命販賣
    給證人蔡慶良之理，是被告於將甲基安非他命出售給證人蔡
    慶良時。具有營利之意圖，應可認定。而證人蔡慶良於警詢
    及偵查中已陳述，其向被告購買甲基安非他命之次數記不清
    楚，惟本院依其所述購買為500 元至1,000 元或1,100 元，
    及上開譯文中之1,100 元部分有買到等情，足認其最少向被
    告購買3 次，其中1 次為500 元，一次為1,100 元，另一次
    則為1,000 元，故被告販賣甲基安非他命所得共為2,600 元
    。
  (六)綜前所陳，本件事證積極明確，被告販賣第二級毒品甲基安
    非他命之犯行，可以認定。
三、論罪及科刑
  (一)持有改造手槍部分
    按持有係行為之繼續，被告雖係在槍砲彈藥刀械管制條例於
    94年1 月26日（同年月28日生效）修正公布施行前，即持有
    本件改造手槍，惟其持有行為繼續至94年5 月6 日始被查獲
    ，自無行為後法律變更可言，而應適用修正後之槍砲彈藥刀
    械管制條例第8 條第4 項論處。核被告甲○○此部分所為，
    係犯槍砲彈藥刀械管制條例第8 條第4 項之未經許可，持有
    可發射子彈具有殺傷力之槍枝罪。
  (二)販賣第二級毒品部分
    查甲基安非他命係毒品危害防制條例第2 條第2 項第2 款所
    定之第二級毒品，不得非法持有、販賣。核被告甲○○此部
    分所為，係犯毒品危害防制條例第4 條第2 項之販賣第二級
    毒品罪，其持有甲基安非他命之低度行為，為販賣之高度行
    為所吸放，不另論罪。被告多次販賣第二級毒品之行為，時
    間緊接，方法相同，觸犯構成要件相同之罪名，顯係基於概
    括犯意為之，為連續犯，應依刑法第56條規定論以一罪，並
    加重其有期徒刑及罰金刑部分之法定刑（法定刑為無期徒刑
    部分，依法不得加重）。
  (三)被告所犯上述二罪，犯意各別，行為互異、應予分罪併罰。
    被告有如事實欄所述之前科，並經執行完畢，有臺灣高等法
    院被告前案紀錄表附卷足參，被告於上開有期徒刑執行完畢
    後5 年以內，再犯本件最重本刑有期徒刑以上之開二罪，均
    為累犯，均應依刑法第47條之規定加重其有期徒刑及罰金刑
    部分之法定刑（法定刑為無期徒刑部分，依法不得加重），
    販賣第二級毒品罪部分並遞加重其有期徒刑及罰金刑部分之
    法定刑（法定刑為無期徒刑部分，依法不得加重）。
  (四)原審予以論罪科刑，固非無見，惟(一)被告係於94年1 月20日
    始行具保停止羈押，已如前述，原判決認其係於94年1 月10
    日具保停止羈押，並進而認定其於1 月10至20日間，也有持
    有改造手槍行為，即與事實不符。(二)無期徒刑不得加重，刑
    法第65條第1 項定有明文。而販賣第二級毒品罪之最重法定
    本刑係無期徒刑，從而在依連續犯及累犯規定加重其法定本
    刑時，就無期徒刑部分即不得加重，乃原判決依連續犯及累
    犯規定加重其販賣第二級毒品罪之法定刑時，未就無期徒刑
    部分予以除外（見原判決第12頁）。(三)未於理由敘明認定被
    告就販賣第二級毒品部分有營利意思之依據，均有不當。被
    告上訴意旨否認犯罪，雖無理由。惟原判決既有不當之處，
    應由本院撤銷改判。爰審酌被告之素行不良，明知持有具殺
    傷力改造手槍之違禁物係屬不法，仍加以持有，對於社會治
    安造成之影響；又明知甲安非他命之毒品係對於人體產生成
    癮性、依賴性，販賣毒品之行為，乃煙毒禍害之根源，流毒
    所及，不僅個人生命、身體受害，社會、國家之法益亦於受
    害之高度風險，被告已有施用毒品之惡習，猶不知戒除，仍
    販賣以謀私利，並將毒品散布，對於社會秩序、國民身體健
    康之危害，倘未予嚴懲，無從矯治被告偏差行為，並藉此惕
    勵其他潛在社會違法邊緣之人，復審酌被告之智識程度、犯
    罪目的、手段、毒品散布之程度及犯後否認犯行並無悔改之
    意等一切情狀，分別量處如主文第2 項所示之刑，及定其應
    執行之刑，併就罰金刑部分，諭知易服勞役標準。
  (五)扣案如附表1 編號1 所示之改造手槍壹枝，係違禁物，應依
    刑法第38條第1 項第1 款規定，宣告沒收。如附表1 編號2
    所示之甲基安非他命1 包，為第二級毒品，應依毒品危害防
    制條第18條例第1 項前段之規定沒收銷燬之（其包裝袋與其
    上毒品無從析離，應併沒收銷燬）。如附表1 編號3 、4 、
    5 所示之物，均屬被告所有為供本件販賣毒品所用之物，其
    中編號4 、5 所示之物，雖未扣案，但未證明已滅失，均應
    依同法第19條第1 項之規定沒收，如一部或全部不能沒收時
    ，追徵其價額或以其財產抵償之。被告販賣毒品所得2,600
    元，應依同條例第19條第1 項之規定沒收，如一部或全部不
    能沒收時，以其財產抵償之。
  (六)至扣案之海洛因2 包（淨重0.01公克）、吸食器1 組，因與
    本件犯罪事實無關，且就被告施用毒品部分業經本院94年度
    訴字第534 號判決併宣告沒收銷燬之諭知，爰不宣告沒收之
    諭知，併此敘明。
據上論結，應依刑事訴訟法第369 條第1項前段、第364 條、第
299 條第1 項前段，槍砲彈藥刀械管制條例第8 條第4 項，毒品
危害防制條例第4 條第2 項、第18條第1 項前段、第19條第1 項
，刑法第11條、第56條、第51條第5 款、第42條第2 項、第47條
、第38條第1 項第1 項，罰金罰鍰提高標準條例第2 條，現行法
規定所定貨幣折算新臺幣條第2 條，判決如主文。
本案經檢察官陳建年到庭執行職務。
中    華    民    國    95    年    4     月    18    日
                  刑事第三庭    審判長法  官  周賢銳
                                      法  官  謝宏宗
                                      法  官  黃仁松
以上正本證明與原本無異。
如不服本判決應於收受本判決後10日內向本院提出上訴書狀，其
未敘述上訴理由者，並得於提起上訴後10日內向本院補提理由書
狀（均須按他造當事人之人數附繕本）「切勿逕送上級法院」。
中    華    民    國    95    年    4     月    19    日
                                      書記官  馬蕙梅
附錄本件判決論罪科刑法條：
槍砲彈藥刀械管制條例第8 條第4 項：
未經許可，持有、寄藏或意圖販賣而陳列第 1 項所列槍枝者，處
 3 年以上10年以下有期徒刑，併科新臺幣700 萬元以下罰金。
毒品危害防制條例第4 條第2 項：
製造、運輸、販賣第二級毒品者，處無期徒刑或 7 年以上有期徒
刑，得併科新臺幣 7 百萬元以下罰金。
附表1
  ┌──┬────────┬───────────┐
  │編號│物    品        │ 鑑    驗    結    果 │
  ├──┼────────┼───────────┤
  │1.  │改造手槍1 枝（含│係由仿WALTHER 廠PPK/S │
  │    │彈匣1 個、管制編│型半自動手槍制造之玩具│
  │    │號0000000000 ） │手槍換發土造金屬槍管而│
  │    │                │成之改造手，機械性能良│
  │    │                │好，可擊發適用子彈，認│
  │    │                │具殺傷力              │
  ├──┼────────┼───────────┤
  │2.  │甲基安非他命1 包│係屬第二級毒品甲基安非│
  │    │（毛重3.969 公克│他命                  │
  │    │）              │                      │
  ├──┼────────┼───────────┤
  │3.  │電子磅秤        │為被告所有，供販賣毒品│
  │    │1 台            │所用之物              │
  ├──┼────────┼───────────┤
  │4.  │0000000000行動電│未扣案                │
  │    │話1 具          │為被告所有供販賣毒品聯│
  │    │                │絡之用                │
  ├──┼────────┼───────────┤
  │5.  │0000000000行動電│未扣案                │
  │    │話1 具          │為被告所有供販賣毒品聯│
  │    │                │絡之用                │
  ├──┼────────┼───────────┤
  │6.  │海洛因2 包      │業經原審以94年度訴字  │
  │    │（淨重0.01公克）│第534 號判決施用第一級│
  │    │                │毒品併宣告沒收銷燬    │
  ├──┼────────┼───────────┤
  │7.  │吸食器1 組      │與本案無關            │
  └──┴────────┴───────────┘
附表2
 ┌─┬────┬────┬──┬────┬──────────────┐
 │編│日期時間│監察：A │聯絡│對方：B │談   話   內   容   譯   文 │
 │號│        │姓名及電│方向│姓名及電│                            │
 │  │        │話號碼  │    │話號碼  │                            │
 ├─┼────┼────┼──┼────┼──────────────┤
 │1.│94/4/12 │甲○○  │←  │蔡慶良  │A：喂！                     │
 │  │17：30  │00000000│    │00-00000│B：我朋友說那個名字有一個財 │
 │  │94偵字第│82      │    │06      │   字啦，說住在沿海路分局那 │
 │  │2287號  │        │    │        │   個地方而已啦！           │
 │  │P48     │        │    │        │A：財仔！會不會國宅的造仔嗎 │
 │  │        │        │    │        │   ？                       │
 │  │        │        │    │        │B：我看是吧！               │
 │  │        │        │    │        │A：那是和我們沒有關係！     │
 │  │        │        │    │        │B：別和我們同線的就好了！   │
 │  │        │        │    │        │A：我和東港的又沒有同線的！ │
 │  │        │        │    │        │   我和那的都是正常的，如果 │
 │  │        │        │    │        │   有偷的搶的最會出車禍！   │
 │  │        │        │    │        │B：那有正常工作的，那有關係 │
 │  │        │        │    │        │   ！                       │
 │  │        │        │    │        │A：大家都是相報相報的！我們 │
 │  │        │        │    │        │   給人的女人就有夠漂亮了！ │
 │  │        │        │    │        │   一線的就真的漂亮的啦！   │
 │  │        │        │    │        │B：看我們這個朋友一天吵我兩 │
 │  │        │        │    │        │   次！（指海洛因）         │
 │  │        │        │    │        │A：他可能跟別人用的女人不好 │
 │  │        │        │    │        │   啦，還比較貴！           │
 │  │        │        │    │        │B：之前那一個女人加一支煙而 │
 │  │        │        │    │        │   已！也不太夠力！昨天你的 │
 │  │        │        │    │        │   有一個過去吸三口而以就頭 │
 │  │        │        │    │        │   暈了！                   │
 │  │        │        │    │        │A：昨天！散的喔！           │
 │  │        │        │    │        │B：跟你拿的那個哦！         │
 │  │        │        │    │        │A：一仟一的嗎？             │
 │  │        │        │    │        │B：對！                     │
 │  │        │        │    │        │A：那個還算壞的！           │
 │  │        │        │    │        │B：我們小的那個錢如拿到了我 │
 │  │        │        │    │        │   再拿去給你！             │
 │  │        │        │    │        │A：好！                     │
 ├─┼────┼────┼──┼────┼──────────────┤
 │2.│94/4/15 │甲○○  │←  │蔡慶良  │B：志仔！我良仔啦！船幾點要 │
 │  │15:21   │00000000│    │00-00000│   進來？                   │
 │  │94偵字第│40      │    │06      │A：大約還要二個小時，最快一 │
 │  │2287號  │        │    │        │   個小時，最晚兩個小時啦！ │
 │  │P49     │        │    │        │B：你們要等我哦！           │
 │  │        │        │    │        │A：好啦！我現在有插撥，我再 │
 │  │        │        │    │        │   打給你！                 │
 │  │        │        │    │        │B：好！                     │
 ├─┼────┼────┼──┼────┼──────────────┤
 │3.│94/4/17 │甲○○  │→  │蔡慶良  │B：你明天船有沒有要進來？   │
 │  │19：11  │00000000│    │00-00000│A：現在就進來了！           │
 │  │94偵字第│40      │    │06      │B：那可不可以先給我，我明天 │
 │  │2287號  │        │    │        │   錢再給你！               │
 │  │P50     │        │    │        │A：你還有差我嗎？           │
 │  │        │        │    │        │B：我沒有欠你了！           │
 │  │        │        │    │        │A：不然你去商展那邊，農民銀 │
 │  │        │        │    │        │   行那裡過去一點點，有一輛 │
 │  │        │        │    │        │   財車，那一輛已經報廢了， │
 │  │        │        │    │        │   有水溝蓋，第一個我昨天故 │
 │  │        │        │    │        │   意掀起來了，看第二個水溝 │
 │  │        │        │    │        │   蓋有小孔，你伸進去拿小心 │
 │  │        │        │    │        │   一點，不然會掉到水溝裡！ │
 │  │        │        │    │        │B：好啦！                   │
 ├─┼────┼────┼──┼────┼──────────────┤
 │4.│94/4/18 │甲○○妻│←  │蔡慶良  │B：嫂仔，我朋友說要一個，我 │
 │  │23:22   │00000000│    │00-00000│   要怎麼辦？               │
 │  │94偵字第│82      │    │06      │A：你等一下我打給那一天你們 │
 │  │2287號  │丙○○  │    │        │   約在農會見面的那一個！   │
 │  │P51     │        │    │        │B：少年仔的那個嗎？         │
 │  │        │        │    │        │A：對，我打給他再打給你！   │
 │  │        │        │    │        │B：好啦！                   │
 ├─┼────┼────┼──┼────┼──────────────┤
 │5.│94/4/18 │甲○○妻│→  │蔡慶良  │B：喂！嫂仔！怎樣？         │
 │  │23：36  │00000000│    │00-00000│A：你騎去張家祠堂那裡，對面 │
 │  │94偵字第│82      │    │06      │   大月一個銅像，銅像後面有 │
 │  │2287號  │丙○○  │    │        │   三棵大樹，有一棵樹是平行 │
 │  │P51     │        │    │        │   的，另外一棵你看他的右下 │
 │  │        │        │    │        │   方，在右下方那裡！（指藏 │
 │  │        │        │    │        │   毒品點）                 │
 │  │        │        │    │        │B：右下方，最是最旁邊的那一 │
 │  │        │        │    │        │   家就對了！               │
 │  │        │        │    │        │A：對！                     │
 │  │        │        │    │        │B：好啦！                   │
 ├─┼────┼────┼──┼────┼──────────────┤
 │6.│94/4/20 │甲○○妻│←  │蔡慶良  │B：嫂仔嗎？                 │
 │  │13：08  │00000000│    │00-00000│A：對                       │
 │  │94偵字第│82      │    │06      │B：我朋友問看看查浦的一錢現 │
 │  │2287號  │丙○○  │    │        │   在多少錢啦！（指安非他命 │
 │  │P52     │        │    │        │   ）                       │
 │  │        │        │    │        │A：等一下哦！（問甲○○：查 │
 │  │        │        │    │        │   浦一錢多少錢！）         │
 │  │        │        │    │        │A：六啦！                   │
 │  │        │        │    │        │B：六千嗎？                 │
 │  │        │        │    │        │A：對！他說若是你的算五千就 │
 │  │        │        │    │        │   好啦！                   │
 │  │        │        │    │        │B：喔！（旁白：嫂仔講現在貨 │
 │  │        │        │    │        │   不太那個，現在是六千，如 │
 │  │        │        │    │        │   果是我要的要算我五千啦， │
 │  │        │        │    │        │   看你怎麼樣！）           │
 │  │        │        │    │        │B：半錢啦！                 │
 │  │        │        │    │        │A：三啦！                   │
 │  │        │        │    │        │B：什麼時候有辦法？         │
 │  │        │        │    │        │A：過五分打你手機啦！       │
 │  │        │        │    │        │B：我過去你家啦，別人要的啦 │
 │  │        │        │    │        │   ！                       │
 │  │        │        │    │        │A：好啦！                   │
 ├─┼────┼────┼──┼────┼──────────────┤
 │7.│94/5/5  │甲○○  │←  │蔡慶良  │B：嫂仔！志仔咧？           │
 │  │9：51   │00000000│    │00-00000│A：他在睡覺！               │
 │  │94偵字第│40      │    │06      │B：那你們今天有沒有要下來哦 │
 │  │2287 號 │丙○○  │    │        │   ！                       │
 │  │P53     │        │    │        │A：要下午咧！               │
 │  │        │        │    │        │B：好！                     │
 ├─┼────┼────┼──┼────┼──────────────┤
 │8.│94/5/5  │甲○○  │←  │許銘恭  │B：嫂仔，你們下午下來再打給 │
 │  │10：42  │00000000│    │00000000│   我，順便清一清！我朋友說 │
 │  │94偵字第│40      │    │61      │   個！                     │
 │  │2287號  │丙○○  │    │蔡慶良  │A：好啦！把錢拿去我家！     │
 │  │P53     │        │    │        │B：好啦！                   │
 ├─┼────┼────┼──┼────┼──────────────┤
 │9.│94/5/5  │甲○○  │→  │許銘恭  │B：你去廟那邊有一部廢棄的BMW│
 │  │10：59  │00000000│    │00000000│   ，在駕駛座邊輪胎的那裡！ │
 │  │94偵字第│40      │    │61      │A：好！你船什麼時候進來？（ │
 │  │2287號  │        │    │        │   指毒品何時貨）           │
 │  │P53     │        │    │        │B：你看幾點可以我開回去！   │
 │  │        │        │    │        │A：不然你現在就可以開回來了 │
 │  │        │        │    │        │   ！                       │
 │  │        │        │    │        │B：好！                     │
 │  │        │        │    │        │A：你現在如果可以開回來，他 │
 │  │        │        │    │        │   剛才有打電話來了！       │
 │  │        │        │    │        │B：好！                     │
 ├─┼────┼────┼──┼────┼──────────────┤
 │10│94/4/17 │甲○○  │→  │不詳男  │A：之前的東西比較不好！所以 │
 │  │20：58  │00000000│    │00000000│   算你一七五！現在這個東西 │
 │  │94偵字第│40      │    │86      │   有夠水準！所以價錢算你二 │
 │  │2287號  │        │    │        │   一0，一個二一好嗎？      │
 │  │P50     │        │    │        │B：那女孩的體重咧！         │
 │  │        │        │    │        │A：實重三七五扣掉袋子！     │
 │  │        │        │    │        │B：女孩子的肉是硬的還是軟的 │
 │  │        │        │    │        │   ？                       │
 │  │        │        │    │        │A：都有                     │
 │  │        │        │    │        │B：不然你過來我看一下！不差 │
 │  │        │        │    │        │   一件二千！               │
 │  │        │        │    │        │A：我是說品質好，要恢復之前 │
 │  │        │        │    │        │   的價錢！                 │
 │  │        │        │    │        │B：我跟你叫那麼多個女孩子也 │
 │  │        │        │    │        │   是要看利潤好一點！       │
 │  │        │        │    │        │A：我跟別人拿十八、十九！又 │
 │  │        │        │    │        │   是原封的，我賺一點工錢啦 │
 │  │        │        │    │        │   ！                       │
 │  │        │        │    │        │B：好啦，那你直接過來我這裡 │
 │  │        │        │    │        │   ！                       │
 │  │        │        │    │        │A：好啦，十分鐘到了！       │
 └─┴────┴────┴──┴────┴──────────────┘


司法院資訊處製作；財團法人民間司法改革基金會備份。
